【裁判字號】    92,毒抗,806
【裁判日期】    921031
【裁判案由】    聲請觀察勒戒
【裁判全文】
臺灣高等法院臺中分院刑事裁定                    九十二年度毒抗字第八○六號
    抗  告  人
    即  被  告  甲○○
右列抗告人因違反毒品危害防制條例案件，經檢察官聲請觀察勒戒，不服臺灣臺中地
方法院中華民國九十二年九月十六日裁定（九十二年度毒聲字第二二九七號，聲請案
號：臺灣臺中地方法院檢察署九十二年度聲觀字第一三三一號、九十二年度毒偵字第
二六一一號），提起抗告，本院裁定如左：
    主  文
抗告駁回
    理  由
一、按犯毒品危害防制條例第十條之罪者（施用第二級毒品），應先將被告送勒戒處
    所觀察勒戒，毒品危害防制條例第二十條第一項及觀察勒戒處分執行條例第三條
    第一項定有明文。
二、本件抗告意旨略以：抗告人即被告於民國九十二年八月五日七時左右，與朋友前
    往臺中市○○路一九五號大功圓ＫＴＶ唱歌，因不勝酒力，以致誤拿錯朋友酒杯
    ，誤飲入滲有違禁品藥物之飲料，之後意識不清，便在包廂內睡著，不知過了多
    久，便遇警察臨檢，隨即將包廂內之所有人全帶回第二分局檢驗尿液，雖然被告
    有被測出呈陽性反應，但實際情況是被告在不知情之狀況下誤飲，而且被告並無
    不良前科紀錄，為此提起抗告云云。
三、經查，被告於九十二年八月五日十三時三十五分許為警採尿時回溯九十六小時內
    之某時，在不詳地點，施用第二級毒品「ＭＤＭＡ」及安非他命類藥物之「ＭＤ
    Ａ」合成物，為警於九十二年八月五日九時三十分許，在臺中市○○路一九五號
    大功圓ＫＴＶ內查獲，並為警採集其尿液送請中山醫學大學附設醫院藥物濫用檢
    測中心檢驗結果，呈「ＭＤＭＡ」及「ＭＤＡ」陽性反應，有該中心出具之檢驗
    報告附卷可稽，查該中心係以最精密之ＧＣ＼ＭＳ（即氣相層析質譜儀分析法）
    為確認之檢驗，該檢驗結果顯示被告之尿液中「ＭＤＭＡ」、「ＭＤＡ」確呈陽
    性反應，足見被告確有施用第二級毒品「ＭＤＭＡ」及安非他命類藥物之「ＭＤ
    Ａ」合成物之犯行無疑。且被告於警詢時自承該採集之尿液係其本人所有，瓶子
    乾淨，尿瓶係其親封蓋章，足認該檢驗之尿液應屬被告本人之尿液無誤。被告雖
    辯稱其係在不知情之狀況下拿錯友人酒杯誤飲滲有違禁品藥物飲料云云，然稽之
    被告於被警查獲之初未為上揭抗辯，且於抗告理由內亦未敘明係誤飲何人飲料以
    供查證，難認其所辯屬實；至被告辯稱其無不良前科云云，惟此難認與其有無為
    本件犯行有關。從而，被告上揭抗辯，均不足採信，其施用第二級毒品行為應可
    認定。原審法院因之依臺灣臺中地方法院檢察署檢察官之聲請，裁定被告應送勒
    戒處所觀察、勒戒，於法並無不合。被告仍執前詞指摘原裁定不當，為無理由，
    應予駁回。
四、據上論斷，應依刑事訴訟法第四百十二條，裁定如主文。
中      華      民      國      九十二      年      十    月    三十一  日
                                   臺灣高等法院臺中分院刑事第六庭
                                         審判長法  官  李  文  雄
                                               法  官  邱  顯  祥
                                               法  官  陳  秀  
右正本證明與原本無異。
不得再抗告。
                                               書記官  黃  禎  祥
中      華      民      國    九十二     年     十一     月     三      日
                                                 Ｆ


司法院資訊處製作；財團法人民間司法改革基金會備份。
